臺灣臺中地方法院刑事裁定
111年度聲字第2495號
聲  請  人  臺灣臺中地方檢察署檢察官
受  刑  人  楊明修




上列聲請人因受刑人數罪併罰有二裁判以上，聲請定其應執行之
刑（聲請案號：111年度執聲字第1802號），本院裁定如下：
    主  文
楊明修因犯如附表所示各罪所處之刑，有期徒刑部分應執行有期
徒刑伍月。
    理  由
一、本件聲請意旨略以：受刑人楊明修因犯無駕駛執照駕車過失
    傷害罪等數罪，先後經判決確定如附表，應依刑法第53條、
    第51條第5款，定其應執行之刑，爰依刑事訴訟法第477條第
    1項聲請裁定定其應執行刑等語。
二、按裁判確定前犯數罪者，併合處罰之。但有下列情形者，不
    在此限。得易科罰金之罪與不得易科罰金之罪。㈡得易科罰
    金之罪與不得易服社會勞動之罪。㈢得易服社會勞動之罪與
    不得易科罰金之罪。㈣得易服社會勞動之罪與不得易服社會
    勞動之罪。前項但書情形，受刑人請求檢察官聲請定應執行
    刑者，依第51條規定定之；數罪併罰，分別宣告其罪之刑，
    若宣告多數有期徒刑者，於各刑中之最長期以上，各刑合併
    之刑期以下，定其刑期，但不得逾30年；數罪併罰，有二裁
    判以上者，依第51條之規定，定其應執行之刑，刑法第50條
    、第51條第5款、第53條規定參照。又數罪併罰中之一罪，
    依刑法規定得易科罰金，若因與不得易科之他罪併合處罰結
    果，而不得易科罰金時，原可易科部分所處之刑，亦無庸為
    易科折算標準之記載，司法院大法官會議釋字第144號解釋
    可資參照。另法律上屬於自由裁量事項，尚非概無法律性之
    拘束，在法律上有其外部界限及內部界限。前者法律之具體
    規定，使法院得以具體選擇為適當裁判，此為自由裁量之外
    部界限。後者法院為自由裁量時，應考量法律之目的，法律
    秩序之理念所在，此為自由裁量之內部界限。法院為裁判時
    ，二者均不得有所踰越。在數罪併罰而有二裁判以上，應定
    其應執行刑之案件，法院所為刑之酌定，固屬自由裁量事項
    ，然對於法律之內、外部界限，仍均應受其拘束（最高法院
    91年度台非字第32號、92年度台非字第187號判決意旨參照
    ）。
三、查受刑人楊明修因無駕駛執照駕車過失傷害罪等案件，經本
    院先後判處如附表所示之刑，均已確定在案，有該等案件判
    決書及臺灣高等法院被告前案紀錄表在卷可稽。而受刑人所
    犯附表編號1所示為得易科罰金與得易社會勞動之罪，與附
    表編號2所示為不得易科罰金與得易服社會勞動之罪，依刑
    法第50條第1項但書之規定固不得併合處罰，惟受刑人就上
    開數罪已請求檢察官聲請合併定應執行刑，有受刑人提出之
    臺灣臺中地方檢察署刑法第50條第1項但書案件是否請求檢
    察官聲請定應執行刑調查表附卷可稽，揆諸上開說明，自得
    依刑法第50條第2項規定而不受同條第1項但書之限制，即依
    刑法第51條規定定其應執行刑。茲檢察官聲請就如附表所示
    受刑人所犯各罪所處之刑，定其應執行之刑，本院審核認聲
    請為正當，應予准許。再查，受刑人經本院函知得限期就本
    件檢察官聲請定應執行刑之案件陳述意見後，迄今已逾前開
    期限而未提出任何意見，有本院刑事庭函文、送達證書附卷
    可參；又衡酌受刑人所犯如附表所示各罪之犯罪態樣、手段
    及所侵害法益等情，以判斷受刑人所受責任非難重複之程度
    ，再斟酌受刑人犯數罪所反應人格特性，暨權衡各罪之法律
    目的及相關刑事政策，而為整體評價後，定其應執行之刑如
    主文所示。至受刑人所犯附表編號2所示宣告刑之併科罰金
    部分，因無宣告多數罰金情形，應逕予執行而不在本件定執
    行刑之列，附此敘明。
四、爰依刑事訴訟法第477條第1項，刑法第53條、第50條第2項
    、第51條第5款，裁定如主文。
中　　華　　民　　國　　111 　年　　8 　　月　　29　  日
                  刑事第一庭  法  官    劉敏芳
以上正本證明與原本無異。
如不服本裁定，應於收受送達後5日內向本院提出抗告狀。（應
附繕本）
　　　　　　　　　　　　　　　書記官    吳佳蔚 　　　　
中　　華　　民　　國　　111 　年　　8 　　月　　29　　日
附表：受刑人楊明修定應執行案件一覽表
編          號           1          2 罪          名  無駕駛執照駕車過失傷害 洗錢防制法 宣    告    刑  有期徒刑4月 有期徒刑3月，併科罰金新臺幣1萬元 犯  罪  日  期  110年05月07日 110年03月某日某時許至同年06月17日前某時許（原聲請書誤載為110年06月21至至同年07月01日） 偵查(自訴)機關 年  度  案  號  臺灣臺中地方檢察署110年度偵字第39185號 臺灣臺中地方檢察署111年度偵緝字第279號、同署111年度偵字第443、6107、11038、12002、15744、15758號，臺灣新北地方檢察署111年度偵字第9212號 最  後  事實審 法    院 臺灣臺中地方法院 臺灣臺中地方法院  案    號 111年度交簡字第199號 111年度金簡字第95號  判決日期 111年05月02日 111年06月07日 確  定   判  決 法    院 臺灣臺中地方法院 臺灣臺中地方法院  案    號 111年度交簡字第199號 111年度金簡字第95號  判    決 確定日期 111年05月31日 111年07月05日 得否易科罰金之罪  得易科罰金 得易服社會勞動 不得易科罰金 得易服社會勞動 備            註  臺灣臺中地方檢察署111年度執字第7371號 臺灣臺中地方檢察署111年度執字第8673號